臺灣基隆地方法院刑事判決
111年度訴字第202號
公  訴  人  臺灣基隆地方檢察署檢察官
被      告  徐莊秋桂



上列被告因傷害等案件，經檢察官提起公訴（111年度偵字第257
9號），本院判決如下：
    主  文
本件公訴不受理。
    理  由
一、公訴意旨略以：被告徐莊秋桂於民國111年1月30日晚間10時
    54分許，在其基隆市○○區○○○路000巷00弄000號1樓住處，發
    現告訴人鄧宇成將車牌號碼000-0000號自用小客車停放在住
    處門口前，即從住處走出與告訴人發生爭執，詎被告因此心
    生不滿，竟基於傷害、強制及公然侮辱之犯意，徒手阻擋告
    訴人去路，以此強暴方式妨害告訴人離去之權利，並徒手抓
    住告訴人上衣推向牆壁，撞擊告訴人之頭部，致告訴人因此
    受有頭部鈍挫傷之傷害，且在該處不特定人得以共見共聞之
    處所，當場向告訴人辱稱：「流氓，你像流氓一樣」等語，
    以此方式公然對告訴人為侮辱行為，因認被告係犯刑法第27
    7條第1項之傷害、第304條第1項之強制及第309條第1項之公
    然侮辱罪嫌，且認被告於上開密接之時間、空間下，先後所
    為之傷害、強制及公然侮辱行為，獨立性極為薄弱，依一般
    社會健全觀念，在時間差距上難以強行分開，在刑法評價上
    ，應視為數個舉動之接續施行，合為包括之一行為，並請從
    一重處斷等語。
二、按侵害個人生命、身體之犯罪，對於被害人之行動自由類多
    有所妨害，如果妨害自由即屬該侵害生命、身體犯罪行為之
    一部分時，自為該行為所包攝，勿庸另論以妨害自由之罪（
    最高法院88年度台上字第1753號判決意旨參照）；故在傷害
    進行中之拉扯、阻止離去行為，其拉扯、阻止離去之行為已
    為實害較重之傷害行為所吸收，其中之強制或剝奪行動自由
    是屬傷害行為之部分行為，已為傷害行為所包括，應不再論
    究（最高法院99年度台上字第6558號判決意旨參照）。經查
    ，證人即告訴人於偵訊時稱：我於上開時地將車停在被告住
    處門口前，被告就出來叫我把車移開，我要上去放東西，她
    就擋住我的路線並拉著我的衣服不讓我離開，還有把我推到
    對向住戶使我後腦杓撞到牆壁，過程中她有罵我流氓等語（
    偵卷第61-62頁）。又被告拉扯告訴人之際，致告訴人受有
    頭部鈍挫傷之傷害，有基隆長庚紀念醫院診斷證明書（偵卷
    第29頁）在卷足憑。依據上開說明，足見證人即告訴人所證
    稱之被告當時妨礙其離去之行為，乃屬於傷害過程之經過事
    實，為被告傷害告訴人行為之一部，應不另論強制罪。公訴
    意旨認被告所為之傷害、強制與公然侮辱行為，應合為包括
    之一行為並從一重處斷，應有誤會，公訴檢察官並於本院準
    備程序中稱本案被告應為一行為之傷害行為，告訴人亦就此
    表示同意不另論以強制罪，而是傷害行為的一部分，且仍要
    撤回告訴（本院卷第30-31頁），併予敘明。
三、又按告訴乃論之罪，告訴人於第一審辯論終結前得撤回其告
    訴；又告訴經撤回者，應諭知不受理之判決，且得不經言詞
    辯論為之，刑事訴訟法第238條第1項、第303條第3款及第30
    7條分別定有明文。查被告所為依上開說明係涉犯刑法第277
    條第1項之傷害罪嫌及第309條第1項之公然侮辱罪嫌，上開
    罪名依同法第287條前段、第314條之規定，均須告訴乃論。
    茲因被告與告訴人於本院調解成立，告訴人並已具狀撤回告
    訴，有撤回告訴聲請狀（本院卷第33頁）在卷可稽。依據前
    開說明，爰不經言詞辯論，逕為諭知不受理之判決。
據上論斷，應依刑事訴訟法第303條第3款、第307條，判決如主
文。
中　　華　　民　　國　　111 　年　　7 　　月　　25　　日
                  刑事第三庭審判長法  官  簡志龍
                                  法  官  顏偲凡
                                  法  官  藍君宜
以上正本證明與原本無異。
如不服本判決應於收受送達後20日內向本院提出上訴書狀，並應
敘述具體理由；其未敘述上訴理由者，應於上訴期間屆滿後20日
內向本院補提理由書( 均須按他造當事人之人數附繕本) 「切勿
逕送上級法院」。
中　　華　　民　　國　　111 　年　　7 　　月　　25　　日
                                  書記官  王一芳